---
title: "Anñalisis de principales variables macroeconómicas de 1990 al 2019 para países de América Latina"
author: "Luis Miguel Meza Ramos"
date: "9/4/2021"
output:
  html_document: default
  pdf_document: default
---


## Introducción
El presente trabajo tiene como objetivo principal, encontrar relaciones históricas de años pasados de los diferentes países para así poder prever el futuro. 
Parte de la siguiente premisa: "Si no conocemos la historia, estamos condenados a repetirla" y; también busca evaluar historicamente que tanto avanzo el país, ya que comprendiendo lo que sucedio, es como podemos saber si los diferentes gobiernos de turno fueron eficaces o no en sus medidas tomadas durante su gestión. 

## Metodo
Se utilizaran las siguientes técnicas para el análisis.

1. Estadistica descriptiva
Cargando la base de datos.

```{r}
library(tidyverse)
library(psych)

desempleo = read.csv("E:/Proyectos R/macroecoomia/desempleo.csv")
desempleo_of = gather(desempleo, periodo, tasa_desempleo, c("X1990":"X2019"))
dim(desempleo)
str(desempleo)
desempleo_of$tasa_desempleo = as.numeric(desempleo_of$tasa_desempleo)

desempleo_num = spread(desempleo_of, periodo, tasa_desempleo)
desempleo_num = na.omit(desempleo_num)

```

A contunuación procedemos a extraer la media de cada país.

```{r}
rowMeans(desempleo_num[,4:33])

```

2. Analisis de componentes principales (ACP)

A continuación se procede a realizar el analisis de componentes principales para el periodo anual de 1990 a 1999. Como primer paso se verificara si es factible llevar a cabo un ACP y, para ello utilizamos el test de KMO. 
Si KMO es mayor a 0 

```{r}
KMO(desempleo_num[c(4:13)])

```
Tambien utilizaremos el test de esfericidad de barlet. 
```{r}
bartlett.test(desempleo_num[c(4:13)])
```

Apreciamos del test de KMO y de la prueba de esfericidad de barlet, confirman si es factible realizar un analisis de componentes principales.

A continuación procedemos a ejecutar el ACP en R. 
```{r}
acp = prcomp(desempleo_num[c(4:13)], scale. = TRUE)
summary(acp)

```
Determinación del número de componentes principales a utilizar. Del gráfico se observa que utilizaremos 2 componentes principales. 
```{r}
scree(desempleo_num[c(4:13)])
```
Procedemos determinar la correlacion entre los valores iniciales y la scores
```{r}
options(digits = 4)
cor(desempleo_num[c(4:13)], acp$x[,1:2])

```
Procedemos a realizar un ranking de paises, para lo cual utilizaremos los autovalores y vectores propios, que se muestran a continuación.

```{r}
eigen_val = eigen(cor(desempleo_num[c(4:13)]))
eigen_val
ranking = (8.082451348*acp$x[,1] + 1.144797940*acp$x[,2])/(8.082451348+1.144797940)

promedio_1990_1999 = rowMeans(desempleo_num[,4:13])
desempleo_num = data.frame(desempleo_num,ranking, promedio_1990_1999)
df_ranking = data.frame(desempleo_num$Country, desempleo_num$ranking, promedio_1990_1999)
df_ranking
arrange(df_ranking, desempleo_num.ranking)
```
Se procede a realizar un gráfico biplot.
Se observa en el gráfico bliplot que para los años 1990 hasta 1994, su ubican en el 1er cuadrante del plano cartesiano. Y, para los años 1995 a 1999, se ubican en el 4to cuadrante del plano cartesiano. Lo cual sugiere
que se dio un punto de quiebre en el desempleo a finales de 1994.

```{r}
biplot(acp, scale = 0)
```

Gráfico de los dos primeros componentes por pais

```{r}
scores = cbind(desempleo_num, acp$x)
ggplot(scores, aes(x = PC1, y = PC2, label = Country))+
  geom_label()+
  geom_vline(xintercept = 0, color = "red")+
  geom_hline(yintercept = 0, color = "red")
  
```


gráfico de los dos primeros componentes por ranking

```{r}

ggplot(scores, aes(x = PC1, y = PC2, label = round(ranking,2)))+
  geom_label()+
  geom_vline(xintercept = 0, color = "red")+
  geom_hline(yintercept = 0, color = "red")
  
```

Ahora procedemos a realizar el ACP para la siguiente decade del 2000 al 2019. 

```{r}
df_acp_2000 = subset(desempleo_num[,14:33])
name_pais = desempleo_num$Country
df_acp_2000 = data.frame(df_acp_2000, row.names = name_pais)
```

kmo
```{r}
KMO(df_acp_2000[,1:10])
bartlett.test(df_acp_2000[,1:10])
```


```{r}
acp_2000 = prcomp(df_acp_2000[,1:10], scale. = TRUE)
biplot(acp_2000, scale = 0, xlim=c(-10, 10), ylim=c(-3, 3))


```


3. Analisis de cluster (AC)
4. Escalamiento multidimensional

## Resultado

## Discusión

## Referencias

## Referencias 
International Labour Organization. (s. f.). International Labour Organization. https://ilostat.ilo.org. Recuperado 9 de abril de 2021, de https://ilostat.ilo.org/data/