---
title: "AAAnalisis de principales variables macroeconimcas de 1990 al 2019"
author: "Luis Miguel Meza Ramos"
date: "9/4/2021"
output:
  html_document: default
  pdf_document: default
---
modificado 

## Introducción
El presente trabajo tiene como objetivo principal, encontrar relaciones historicas en años pasados de los diferentes paises para si poder prever el futuro. 
Parte de la premisa: "Si no conocemos la historia estamos condenados a repetirla" y; también busca evaluar historicamente que tanto avanzo el país, ya que comprendiendo el paso es como podremos saber si los diferentes gobiernos de turno fueron eficaces o no en sus medidas tomadas durante su gestión. 

## Metodo
Se utilizaran las siguientes técnicas para el analisis.

1. Estadistica descriptiva
2. Analisis de componentes principales (ACP)
3. Analisis de cluster (AC)
4. Escalamiento multidimensional

## Resultado

## Discusión

## Referencias
```{r}
mtcars
library("ggplot2")
ggplot(mtcars, mapping = aes(mpg, hp))+
  geom_point()
```



```{r,echo=TRUE}
ggplot(mtcars, mapping = aes(mpg, hp))+
  geom_point()
```

```{r, test-plot}
plot(1)         # high-level plot
abline(0, 1)    # low-level change
plot(rnorm(10)) # high-level plot
# many low-level changes in a loop (a single R expression)
for(i in 1:10) {
    abline(v = i, lty = 2)
}
```

## Referencias 
International Labour Organization. (s. f.). International Labour Organization. https://ilostat.ilo.org. Recuperado 9 de abril de 2021, de https://ilostat.ilo.org/data/